# 请教陈版及其他大虾，关于销售返利是否应按IFRIC 13进行处理。

提问人：claudiachen 时间：2011-01-06 14:59:24
公司每年统计各个经销商当年实际销售额及回款金额，对于达到一定标准的则给予一定的奖励。奖励方式有折扣销售的方式，即在增值税发票上列示抵减销售金额，及实物奖励。公司每年末预提该费用，Dr：销售费用，Cr:预提费用，次年实际发放时，反冲销售费用和预提费用科目。
请问，上述形式的销售返利，是否属于IFRIC 13 客户忠诚度计划的适用范围？
[ 本帖最后由 claudiachen 于 2011-1-6 15:02 编辑 ]

回答人：chenyiwei
个人理解：根据IFRIC 13第三段：
3 This Interpretation applies to customer loyalty award credits that: (a) an entity grants to its customers as part of a sales transaction, ie a sale of goods, rendering of services or use by a customer of entity assets; and (b) subject to meeting any further qualifying conditions, the customers can redeem in the future for free or discounted goods or services. The Interpretation addresses accounting by the entity that grants award credits to its customers.因此，是否适用IFRIC 13应当和返利的结算方式相关。如果采用实物奖励方式的，应属于IFRIC 13的适用范围；未来通过折扣开票方式体现的，不属于IFRIC 13的适用范围。因为如果采用折扣销售方式，则属于对应收总价款的调整，而不是上述b条中所述的换取免费或折扣的货物或服务。

回答人：chenyiwei
回复 板凳 花农 的帖子谢谢指出。前面可能确实有考虑不周的地方。 如果返利的结算方式是在以后的销售中折扣开票，也可认为属于IFRIC 13的适用范围。

回答人：chenyiwei
回复 7 楼 claudiachen 的帖子IFRIC 13的使用范围规定中除了free(100%折扣)以外，还包括“discounted”，所以也属于IFRIC 13的适用范围。

回答人：chenyiwei
回复 9 楼 wulovec 的帖子IFRIC 13本身并未规范收到奖励积分一方的会计处理。但按照对应的观点可以推断出，理论上收到奖励积分一方应当在购货时也需要对可获得的奖励作出预计的。但会计上基于未来的不确定性的考虑，要求遵循谨慎原则，对资产的确认通常会采取比负债确认更为严格的标准。如果在资产负债表日不能合理估计将取得的奖励积分的公允价值的，则奖励积分计入收到当期的损益或冲减后期购入存货的成本，不应追溯调整以前年度。